最　高　行　政　法　院　判　決
　　　　　　　　　　　　　　　94年度判字第00094號
上　訴　人　甲○○○○○○○○
被 上訴 人　財政部臺灣省中區國稅局
代　表　人　乙○○
上列當事人間因營業稅事件，上訴人對於中華民國92年8月28日
臺中高等行政法院92年度訴字第259號判決，提起上訴，本院判
決如下：
　　主  文
上訴駁回。
上訴審訴訟費用由上訴人負擔。
　　理  由
一、本件上訴人在原審起訴意旨略以：台中市警察局第一分局（
    以下簡稱中市警一分局）於民國（以下同）89年6月8日查獲
    上訴人自88年6月1日起迄查獲日止，經營綺麗飲食店，提供
    卡拉ＯＫ及啤酒等飲料，有漏開統一發票及漏繳營業稅等情
    ，乃檢附調查筆錄等資料，移由原處分機關臺中市稅捐稽徵
    處審理，認定上訴人銷售額計新臺幣（以下同）1,028,430
    元，有漏開統一發票及漏繳營業稅，核定補徵營業稅51,422
    元，並按所漏稅額51,422元處5倍之罰鍰計257,100元（計至
    百元止）。上訴人不服，申請復查，未獲變更，遂循序提起
    本件行政訴訟。主張其於88年6月1日起迄89年6月8日止，均
    已開立發票並自動報繳營業稅，無短漏報銷售額及逃漏營業
    稅情事，中市警一分局民權派出所談話筆錄誤將「每期」營
    業額約30萬元，寫為「每月」，事後該派出所已於89年6月
    28日重新更正談話筆錄為每期（兩個月）營業額30萬元。又
    兩個月為1期之申報營業額已行之10餘年，成為一種習慣或
    風俗，故一般商場均以每期來說明營業額，以更正後之筆錄
    換算成該期間之營業額，即可知上訴人並無漏稅情事。原處
    分機關未詳實調查，以同業利潤標準反推上訴人之銷售額純
    屬臆測於法無據。況原處分機關未能證明違法事實即遽行處
    罰上訴人，違反判例及行政程序法第8條之規定。為此請判
    決將訴願決定及原處分均撤銷等語。
二、被上訴人則以：原處分機關依中市警一分局函送上訴人劉明
    宗89年6月9日調查筆錄，以案重初供為原則，認定上訴人係
    每月營業額30萬元而非每期30萬元。經核算系爭期間銷售額
    應為3,243,478元，減去已申報銷售額2,215,048元，計1,02
    8,430元，涉嫌漏開統一發票及漏繳營業稅，有調查筆錄等
    資料附案佐證，經審理違章成立，乃核定補徵營業稅51,422
    元，原處分並無違誤。次查上訴人之營業性質乃提供卡拉０
    Ｋ及啤酒等飲料，供不特定客人歌唱消費，屬一般視唱中心
    （KTV）經營型態，依照同業利潤標準，視唱中心費用率32%
    ，僅取其大宗費用租金（每月租金18,000元）及薪資支出合
    計數，不論就每月銷售額分別以觀或採取系爭期間每月銷售
    額平均數359,703元，顯然與上訴人製作第一次筆錄供稱每
    月營業額30萬元甚為貼近。況上開銷售額之估算，僅取具大
    宗費用租金及薪資支出合計加以換算，若加計其他費用支出
    ，可推定其實際銷售額必大於上開數據。被上訴人參照財政
    部頒各年度「營利事業各業所得額標準同業利潤標準」佐證
    上訴人第一次筆錄供稱每月銷售額30萬元，核算上訴人漏報
    銷售額1,028,430元，核定補徵營業稅51,422元，並無不合
    。又被上訴人依營業稅法第51條第3款規定，按所漏稅額51,
    422元處5倍之罰鍰計257,100元，經核亦無不妥等語，資為
    抗辯。
三、原審斟酌全辯論意旨及調查證據結果，以：查中市警一分局
    於89年6月8日23時，前往台中市○○區○○路382號2樓上訴
    人所經營之「綺麗世界卡拉ＯＫ」臨檢，其現場情形為：「
    全場開放式空間，設有6張桌子椅子及卡拉ＯＫ供不特定客
    人歌唱並提供啤酒等飲料供消費」等情，製有現場臨檢表，
    並經上訴人在場簽名捺指印於該臨檢表上。翌日即89年6月
    9日下午16時20分，上訴人前往該分局民權派出所接受調查
    ，並經該分局以89年6月17日中分一刑字第0999號函送原處
    分機關台中市稅捐稽徵處在案。嗣中市警一分局再以89年7
    月10日中分一刑字第1102號函送上訴人89年6月28日調查筆
    錄，其前後筆錄互生歧異，經原處分機關復查中以90年4月
    20日中市稅法字第90007801號函詢該分局，該分局嗣以90年
    5月7日中分一刑字第17674號函復：「查該店經本分局2次查
    獲所製作筆錄之內容，均為負責人劉明宗所陳述。」又本件
    言詞辯論中，上訴人亦自陳：「上訴人於民權派出所談話筆
    錄說錯，將『每期』說成『每月』，已更正為『每期』營業
    額非『每月』營業額為新台幣30萬元。」可見上訴人於警局
    製作筆錄時係在自由意識下所為，而89年6月9日之筆錄係依
    其陳述據實記載，該筆錄本身並無錯誤，原無需更正。況查
    ，原處分機關於復查時以89年11月27日中市稅法字第890239
    61號函請上訴人提出系爭期間之總日記帳、總分類帳等供核
    ，上訴人並未能提出日記帳以供稽核，則其所述應更正為「
    每期」營業額30萬元乙節，即無從勾稽認定。再查上訴人商
    號之營業性質係提供卡拉ＯＫ及啤酒等飲料，供不特定客人
    歌唱消費，屬一般視唱中心（KTV）經營型態，依照財政部
    頒布之同業利潤標準，視唱中心費用率32%，若僅取其大宗
    費用租金（每月租金18,000元）及薪資支出之合計數計算，
    再以同業利潤標準費用率32%，換算上開期間每月銷售額，
    算出上訴人商號平均每月銷售額為359,703元，核與上訴人
    第一次筆錄時所稱每月營業額約30萬元甚為貼近。上開銷售
    額之估算，僅取其大宗費用租金及薪資支出加以換算，已屬
    對上訴人有利，若加計其他費用支出可推定其實際銷售額必
    大於上開數據，則得出之上訴人銷售額勢必更高。是本件上
    訴人既未能提示完整之帳證供核，原處分機關以同業利潤標
    準費用率32%，反推算上訴人之銷售額，藉以勾稽判斷上訴
    人陳述是否真實，於法亦無違誤，尤與改制前行政法院36年
    判字第16號判例、及39年判字第2號判例無違。原處分機關
    按上訴人第一次調查筆錄所稱之每月銷售額30萬元，核算上
    訴人漏報銷售額1,028,430元，核定補徵營業稅51,422元，
    並按所漏稅額51,422元處5倍之罰鍰計257,100元，並無不妥
    ，訴願決定予以維持，亦無不合。上訴人訴請撤銷均無理由
    ，應予駁回。為其判決之論據。
四、本院按：原處分與原判決均係以上訴人在警訊之初供，作為
    上訴人漏報營業額之主要證據，並以上訴人商號之營業性質
    係提供卡拉ＯＫ及啤酒等飲料，屬一般視唱中心（KTV）經
    營型態，依照財政部頒布之同業利潤標準，視唱中心費用率
    32%，僅取其大宗費用租金（每月租金18,000元）及薪資支
    出之合計數計算，再以同業利潤標準費用率32%，換算上開
    期間每月銷售額，算出上訴人商號平均每月銷售額為359,70
    3元，核與上訴人第一次筆錄時所稱每月營業額約30萬元甚
    為貼近。佐證上訴人在警訊之初供與事實相符。故同業利潤
    標準費用率回推換算上開期間每月銷售額，僅係作為佐證，
    上訴意旨謂同業利潤標準係以銷售額核定所得額，並非以費
    用反推銷售額，稽徵機關仍應依查得之事實計算漏稅金額，
    原處分與原判決以同業利潤標準作為推計營業之依據，有不
    備理由之違誤云云，尚屬誤解而無可採。原判決更進一步說
    明復查時被上訴人曾函請上訴人提出系爭期間之總日記帳、
    總分類帳等供核，上訴人並未能提出日記帳以供稽核，則其
    所述應更正為「每期」營業額30萬元乙節，即無從勾稽認定
    。足見原判決以上訴人在警訊之初供，佐以同業利潤標準費
    用表之推算與上訴人無法提出總日記帳、總分類帳等供核，
    認定上訴人之漏報營業額，與證據法則暨經驗法則均無不合
    ，與行政程序法第8條規定暨本院36年判字第16號及39年判
    字第2號判例意旨亦無違。上訴意旨除執與起訴意旨相同之
    論證外，猶以：被上訴人並未實際查獲具體交易漏開發票之
    事實，僅憑警局筆錄推計銷售額，再推算漏稅額，其處分顯
    不合法等語，作為上訴理由，顯係對原審取捨證據認定事實
    職權之爭執，尚難認原判決有不適用法規之違背法令情事。
    綜上，原審斟酌全辯論意旨及調查證據之結果，將原決定及
    原處分均予維持，駁回上訴人之訴，核無違誤。上訴論旨仍
    執前詞，指摘原判決違誤，求予廢棄，難認有理由，應予駁
    回。
五、據上論結，本件上訴為無理由，爰依行政訴訟法第255條第1
    項、第98條第3項前段，判決如主文。
中    華    民    國    94    年    1     月   27     日
                  第一庭審判長法  官　黃　綠　星
                              法  官  陳　秀　美
                              法  官　蔡　進　田
                              法  官　黃　璽　君
                              法  官　廖　宏　明
以  上  正  本  證  明  與  原  本  無  異
中    華    民    國    94    年    1    月    28     日
　　　　　　　　　　　　　　　書記官　彭　秀　玲
